---
title: "brain_damage"
output: html_document
date: "2024-12-07"
editor_options: 
  markdown: 
    wrap: 72
---

```{r setup, include=FALSE}
knitr::opts_chunk$set(echo = TRUE)
library (tidyverse)
library (readxl)
library(lubridate)
library(tidycmprsk)
library(ggsurvfit)
library(SNPassoc)
```

## R Markdown

ДЛЯ ДАТЫ МОЗГОВОЙ КАТАСТРОФЫ для пациента 2 пацентов указан только год
для пациента (170 строка) указан год и дата через дробь??? 9 пропущенных
значений NA

ДЛЯ ДАТЫ ПЕРЕВОДА В ФНКРР для пациента 21 опечатка 6 NA

```{r cars}
hospital <- read_csv2("data.csv")
dates <- hospital$`Дата перевода в ФНКРР`[c(303:357)] # даты в неподходящем формате для конвертации

# замена опечатки [191] "09.11..2018 0:00" 
hospital$`Дата перевода в ФНКРР`[191] <- "09-11-2018"

hospital_data <- hospital %>% mutate(`Дата мозговой катастрофы` = as.Date(as.Date("1899-12-30") + as.numeric(`Дата мозговой катастрофы`), "%d-%m-%Y"), "%d-%m-%Y"),
                     `Дата перевода в ФНКРР` = format(as.Date(as.Date("1899-12-30") + as.numeric(`Дата перевода в ФНКРР`), "%d-%m-%Y"), "%d-%m-%Y"))

```
```{r}
data <- hospital_data %>%
  mutate(across(everything(), ~na_if(as.character(.), "н/д")))
target_columns <- c("внкДНК, нг/мл 1d", "8ohdg на миллион оснований 1d",
                    "внкДНК, нг/мл 5d", "8ohdg на миллион оснований 5d")

# Преобразование данных в числовой формат
data <- data %>% mutate(across(all_of(target_columns), as.numeric))

data$oneday_log <-log(data$"внкДНК, нг/мл 1d")
data$fiveday_log <-log(data$"внкДНК, нг/мл 5d")

# for one day
data1<-data[1:173,"oneday_log"]
data2<-data[220:522,"oneday_log"]
mean1 = mean(data1$oneday_log, na.rm = TRUE)
mean2 = mean(data2$oneday_log, na.rm = TRUE)

coeff = mean2/mean1;

data["внкДНК, нг/мл 1d калибр"] <-data$"внкДНК, нг/мл 1d"
data[1:173,"внкДНК, нг/мл 1d калибр"]<-data[1:173,"внкДНК, нг/мл 1d калибр"]*coeff

# for five days
data1<-data[1:173,"fiveday_log"]
data2<-data[220:522,"fiveday_log"]
mean1 = mean(data1$fiveday_log,na.rm = TRUE)
mean2 = mean(data2$fiveday_log,na.rm = TRUE)

coeff = mean2/mean1;

data["внкДНК, нг/мл 5d калибр"] <-data$"внкДНК, нг/мл 5d"
data[1:173,"внкДНК, нг/мл 5d калибр"]<-data[1:173,"внкДНК, нг/мл 5d калибр"]*coeff
data
```

```{r}
colnames (hospital)
```

```{r}
hospital_renamed <- data %>% rename ("Номер" = "№ истории", "Номер_референс" = "Номер Настя", "HTR1A_rs6295" = "HTR1A  rs6295","AQP4_rs1058427"  = "AQP4 rs1058427", "BDNF_rs6265" = "BDNF rs6265", "OLR1_rs11053646" = "OLR1 rs11053646", "NRF2_rs6726395" = "NRF2 rs6726395", "AGTR1_rs275651" = "AGTR1  rs275651",  "AQP5_rs3759129" = "AQP5 rs3759129", "TLR9_rs352162" = "TLR9 rs352162", "TLR9_rs187084" = "TLR 9 rs187084", "AQP_rs3736309" = "AQP rs3736309",  "анти-HCV" = "анти HCV 2-нд, 1 - да, 0 - нет", "Hbs_AG" = "Hbs AG 0-не,2-нд, 1 - да", "Дата_мозговой_катастрофы" = "Дата мозговой катастрофы" , "Основной_диагноз_код_МКБ10" = "Основной диагноз код МКБ10", "Диагноз" = "Диагноз целиком", "Дата_перевода_ФНКЦРР" = "Дата перевода в ФНКРР", "Пневмония" = "Поступил в ФНКЦ с пневмонией", "Инфекция"  = "Поступил в ФКНЦ с инфекцией", "t_при_поступлении"  = "t° при поступлении", "CGS_балл" = "CGS, балл", "Индекс_коморбидности_Чарлсона_1d"  = "Индекс коморбидности Чарлсона (баллы) 1d",  "Индекс_коморбидности_Чарлсона_5d" = "Индекс коморбидности Чарлсона (баллы) 5d",
"Индекс_коморбидности_Чарлсона_21d" = "Индекс коморбидности Чарлсона (баллы) 21d",
"Индекс_коморбидности_Чарлсона_out" = "Индекс коморбидности Чарлсона (баллы)  out",
"CIRS-G_сумма_1d"  = "CIRS-G сумма, 1d",
"CIRS-G_систем_с_паталогиями_1d" = "CIRS-G систем с паталогиями, 1d" ,
"CIRS-G_индекс_тяжести_1d" = "CIRS-G индекс тяжести, 1d",
"CIRS-G_сумма_5d_35"  = "CIRS-G сумма, 5d...35",
"CIRS-G_систем_с_паталогиями_5d_36"= "CIRS-G систем с паталогиями, 5d...36",
"CIRS-G_индекс_тяжести_5d_37" = "CIRS-G индекс тяжести, 5d...37",
"CIRS-G_сумма_5d_38" = "CIRS-G сумма, 5d...38",
"CIRS-G_систем_с_паталогиями_5d_39"  = "CIRS-G систем с паталогиями, 5d...39",
"CIRS-G_индекс_тяжести_5d_40" = "CIRS-G индекс тяжести, 5d...40",
"CIRS-G_сумма_out" = "CIRS-G сумма, out",
"CIRS-G_систем_с_паталогиями_out" = "CIRS-G систем с паталогиями, out",
"CIRS-G_индекс_тяжести_out" = "CIRS-G индекс тяжести, out",
"внкДНК_1d" = "внкДНК, нг/мл 1d",
"8ohdg_1d" = "8ohdg на миллион оснований 1d",
"внкДНК_5d" = "внкДНК, нг/мл 5d",
"8ohdg_5d" = "8ohdg на миллион оснований 5d",
"Уросептическая_инфекция" = "Уросептическая инфекция в любой момент времени",
"Сепсис/септический_шок" = "Сепсис/септический шок в любой момент времни",
"Потребность_ИВЛ" = "Потребность в ИВЛ за время госпитализации в любой момент времени",
"Ухудшение_пневмонии_сутки" = "Ухудшение исходной пневмонии, сутки",
"ИВЛ_д" = "ИВЛ (дни)",
"Дата_выписки_ФНКЦРР" = "Дата выписки из ФНКЦ РР",
"Дни_ОРИТ_ФНКЦРР" = "Дней в ОРИТ ФНКЦ РР",
"Койко-дни_ФНКЦРР" = "Койко-дней в ФНКЦ РР",
"Исход" = "Исход, 0 -выписан, 1 умер, 2 - цензура",
"Пневмония_возникшая_ФНКЦРР" = "Пневмония возникшая в ФНКЦ РР") %>% 
  rename_at(vars(44 : 148), ~str_replace_all(., "\\s+", "_"))  %>% 
  mutate(across(`Возраст`, as.integer))



noquote(colnames (hospital_renamed))



#mutate(across(c(-positive,-d), ~replace(.,positive == 0, NA)))

#hospital_renamed %>% mutate(across(c(44 : 148), .fns = ~gsub( "\\s+" , "Removed", .))) 

#hospital_renamed %>% rename_at(vars(44 : 148), ~str_replace_all(., "\\s+", "_"))
#mutate(
#    across(c(44:148),
#           ~ if_else(gp == 0, cur_data()[[sub("A$", "B", cur_column())]], .))
#  )


```

  
  Номер, ID,  Пол, HTR1A_rs6295, AQP4_rs1058427 , BDNF_rs6265, OLR1_rs11053646, NRF2_rs6726395, AGTR1_rs275651, AQP5_rs3759129, TLR9_rs352162                     TLR9_rs187084, AQP_rs3736309, Возраст, анти-HCV, Hbs_AG,  ЛСМА, Основной_диагноз_код_МКБ10, Диагноз, Пневмония, Инфекция, CGS_балл, Индекс_коморбидности_Чарлсона_1d, CIRS-G_сумма_1d, CIRS-G_систем_с_паталогиями_1, CIRS-G_индекс_тяжести_1d, FOUR_1d, SOFA_1d, внкДНК_1d, 8ohdg_1d, WBC_1d,  NEU_#_1d, NEU_%_1d, LYM_#_1d, LYM_%_1d,  PLT_1d, Лактат_1d, Креатинин_1d, АЛТ_1d, АСТ_1d,  Альбумин_1d, Щелочная_фосфотаза_1d , Мочевая_кислота_1d, Мочевина_1d, ГГТ_1d, Калий_1d, Натрий_1d, Хлорид_1d,  АЧТВ_1d, МНО_1d, Фибриноген_1d, ПВ_1d, Уросептическая_инфекция, Сепсис/септический_шок, Потребность_ИВЛ, Ухудшение_пневмонии_сутки, ИВЛ_д, Дни_ОРИТ_ФНКЦРР, Койко-дни_ФНКЦРР, Исход, Пневмония_возникшая_ФНКЦРР   




Расчитаем срок до перевода в ФНКЦРР (`До_перевода_ФКЦРР_д`) и проведем вычистку переменных исхода (н/д заменим на NA, исход 2 на NA), переменных ПОЛ

```{r }

hospital_days_var <- hospital_renamed %>% mutate (`До_перевода_ФКЦРР_д` = as.Date(hospital_renamed $`Дата_перевода_ФНКЦРР` , format="%d-%m-%Y")- as.Date(hospital_renamed $`Дата_мозговой_катастрофы`, format="%d-%m-%Y")) %>% mutate(`Потребность_ИВЛ` = ifelse(`Потребность_ИВЛ` =="н/д", NA, `Потребность_ИВЛ`), `Исход` = ifelse( `Исход` == 2, NA, `Исход`),
 `Пол` = case_when(`Пол` == 'ж' ~ 'Ж', `Пол` == 'м' ~ 'М', .default = `Пол`),
 `Пневмония` = case_when(`Пневмония` == 1 ~ "Eсть", `Пневмония` == 0 ~ "Нет", TRUE ~ NA),
 `Инфекция` = case_when(grepl("1",`Инфекция` ) ~ "Eсть", `Инфекция` == 0 ~ "Нет", TRUE ~ NA)) 

#hospital_days_var <- lapply(hospital_days_var, function(x) replace(x, 'н/д', NA))

	
hospital_days_var$Инфекция 
hospital_days_var$Исход
  
#date1 <- as.numeric(hospital$`Дата мозговой катастрофы`)
#date <- c(42963,42994,42903,42933,42964)
#as.Date(as.(date), origin = "1899-12-30")
#format(as.Date(as.Date("1899-12-30") + as.numeric(`Дата мозговой катастрофы`), "%d-%m-%Y"), "%d-%m-%Y")
```

Полиморфизм по `HTR1A rs6295`

```{r}
colnames(hospital_days_var)
hospital_days_var %>% select(`HTR1A_rs6295`) %>% filter (str_detect(`HTR1A_rs6295`, "С"))

hospital_days_var %>% select(`HTR1A_rs6295`) %>% group_by(`HTR1A_rs6295`)  %>% tally()

hospital_days_var  %>% mutate (`HTR1A_rs6295` = ifelse (`HTR1A_rs6295` == 'С/С', 'C/C', `HTR1A_rs6295`))%>% group_by(`HTR1A_rs6295`)  %>% tally()

```

Исправление данных по полиморфизмам Полиморфизм по `AQP4_rs1058427`

```{r}
# russian letters
hospital_days_var %>% select(`AQP4_rs1058427`) %>% filter (str_detect(`AQP4_rs1058427`, "С"))

hospital_days_var %>% select(`AQP4_rs1058427`) %>% group_by(`AQP4_rs1058427`)  %>% tally()
hospital_days_var  %>% mutate (`AQP4_rs1058427` = ifelse (`AQP4_rs1058427` == 'C/A'| `AQP4_rs1058427` == 'С/A', 'C/A', `AQP4_rs1058427`))%>% group_by(`AQP4_rs1058427`)  %>% tally()


```

Полиморфизм по `BDNF rs6265` (не требуется)

```{r}
colnames(hospital_days_var)
hospital_days_var %>% select(`BDNF_rs6265`) %>% filter (str_detect(`BDNF_rs6265`, "А"))

hospital_days_var %>% select(`BDNF_rs6265`) %>% group_by(`BDNF_rs6265`)  %>% tally()

```

Полиморфизм по `OLR1 rs11053646`

```{r}
colnames(hospital_days_var)
hospital_days_var %>% select(`OLR1_rs11053646`) %>% filter (str_detect(`OLR1_rs11053646`, "С"))

hospital_days_var %>% select(`OLR1_rs11053646`) %>% group_by(`OLR1_rs11053646`) %>% tally()
hospital_days_var  %>% mutate (`OLR1_rs11053646` = ifelse (`OLR1_rs11053646` == 'C/G', 'C/G', `OLR1_rs11053646`))%>% group_by(`OLR1_rs11053646`)  %>% tally()
```

Полиморфизм по `NRF2 rs6726395` (не требуется)

```{r}
colnames(hospital_days_var)
hospital_days_var %>% select(`NRF2_rs6726395`) %>% filter (str_detect(`NRF2_rs6726395`, "А"))

hospital_days_var %>% select(`NRF2_rs6726395`) %>% group_by(`NRF2_rs6726395`) %>% tally()
```

Полиморфизм по `AGTR1 rs275651` (не требуется)

```{r}
colnames(hospital_days_var)
hospital_days_var %>% select(`AGTR1_rs275651`) %>% filter (str_detect(`AGTR1_rs275651`, "А"))

hospital_days_var %>% select(`AGTR1_rs275651`) %>% group_by(`AGTR1_rs275651`) %>% tally()
```

Полиморфизм по `AQP5 rs3759129`

```{r}
colnames(hospital_days_var)
hospital_days_var %>% select(`AQP5_rs3759129`) %>% filter (str_detect(`AQP5_rs3759129`, "С"))

hospital_days_var %>% select(`AQP5_rs3759129`) %>% group_by(`AQP5_rs3759129`) %>% tally()
hospital_days_var  %>% mutate (`AQP5_rs3759129` = ifelse (`AQP5_rs3759129` == 'С/C', 'C/C',`AQP5_rs3759129`)) %>% group_by(`AQP5_rs3759129`) %>% tally()
```

`TLR9 rs352162`

```{r}

hospital_days_var %>% select(`TLR9_rs352162`) %>% filter (str_detect(`TLR9_rs352162`, "С/C"))

hospital_days_var %>% select(`TLR9_rs352162`) %>% group_by(`TLR9_rs352162`) %>% tally()
hospital_days_var  %>% mutate (`TLR9_rs352162` = case_when(`TLR9_rs352162` == 'С/С' | `TLR9_rs352162` == 'С/C' ~ 'C/C',
                                                           
                                                        `TLR9_rs352162` == 'С/T' ~ 'C/T',
                                                        .default = `TLR9_rs352162` )) %>% group_by(`TLR9_rs352162`) %>% tally()

```

`TLR 9 rs187084`

```{r}

hospital_days_var %>% select(`TLR9_rs187084`) %>% group_by(`TLR9_rs187084`) %>% tally()

hospital_days_var %>% select(`TLR9_rs187084`) %>% filter (str_detect(`TLR9_rs187084`, "С/T"))  %>% tally()

hospital_days_var  %>% mutate (`TLR9_rs187084` = case_when(`TLR9_rs187084` == 'C/T' | `TLR9_rs187084` == 'С/T' ~ 'C/T',
                                                        .default = `TLR9_rs187084` )) %>% group_by(`TLR9_rs187084`) %>% tally()

?case_when
```

"AQP rs3736309" (не требуется)

```{r}
hospital_days_var %>% select(`AQP_rs3736309`) %>% group_by(`AQP_rs3736309`) %>% tally()

hospital_days_var %>% select(`AQP_rs3736309`) %>% filter (str_detect(`AQP_rs3736309`, "A"))  %>% tally()

hospital_days_var  %>% mutate (`AQP_rs3736309` = case_when(`AQP_rs3736309` == 'C/T' | `AQP_rs3736309` == 'С/T' ~ 'C/T',
                                                        .default = `AQP_rs3736309` )) %>% group_by(`AQP_rs3736309`) %>% tally()
```

обработка полиморфизмов "HTR1A_rs6295" "AQP4_rs1058427" "BDNF_rs6265"
"OLR1_rs11053646" "NRF2_rs6726395" "AGTR1_rs275651" "AQP5_rs3759129"
"TLR9_rs352162" "TLR9_rs187084" "AQP_rs3736309"

```{r}

hospital_polymorf <- hospital_days_var %>% mutate (`HTR1A_rs6295` = ifelse (`HTR1A_rs6295` == 'С/С', 'C/C', `HTR1A_rs6295`),
                              `AQP4_rs1058427` = ifelse (`AQP4_rs1058427` == 'C/A'| `AQP4_rs1058427` == 'С/A', 'C/A', `AQP4_rs1058427`),
                              `OLR1_rs11053646` = ifelse (`OLR1_rs11053646` == 'C/G', 'G/C', `OLR1_rs11053646`),
                              `AQP5_rs3759129` = ifelse (`AQP5_rs3759129` == 'С/C', 'C/C',`AQP5_rs3759129`),
                              `TLR9_rs352162` = case_when(`TLR9_rs352162` == 'С/С' | `TLR9_rs352162` == 'С/C' ~ 'C/C',
                                                           
                                                        `TLR9_rs352162` == 'С/T' ~ 'C/T',
                                                        .default = `TLR9_rs352162` ),
                              `TLR9_rs187084` = case_when(`TLR9_rs187084` == 'C/T' | `TLR9_rs187084` == 'С/T' ~ 'C/T',
                                                        .default = `TLR9_rs187084` ),
                              `AQP_rs3736309` = case_when(`AQP_rs3736309` == 'C/T' | `AQP_rs3736309` == 'С/T' ~ 'C/T',
                                                        .default = `AQP_rs3736309` ))  %>% select(ID, HTR1A_rs6295, AQP4_rs1058427, BDNF_rs6265, OLR1_rs11053646, NRF2_rs6726395, AGTR1_rs275651, AQP5_rs3759129, TLR9_rs352162, TLR9_rs187084, AQP_rs3736309, `Потребность_ИВЛ`, `Исход`)  

colnames(hospital_polymorf )

```

График распространенности SNP

```{r}
hospital_polymorf_long <- hospital_polymorf %>% pivot_longer(!c(ID, Исход, Потребность_ИВЛ), names_to = "Position", values_to = "SNP")

ggplot (hospital_polymorf_long) +
  geom_bar (aes(SNP)) +
  facet_wrap (~Position, nrow = 4, axes = "all", axis.labels = "all_x")

```

```{r}
library(SNPassoc)
# зададим колонки, относящиеся к SNP
polymorf.s <- setupSNP (data=hospital_polymorf, colSNPs=2:11, sep="/")
# проверим что получили новый класс snp

head(polymorf.s$HTR1A_rs6295)
summary(polymorf.s$HTR1A_rs6295)
# which shows the genotype and allele frequencies for a given SNP, testing for Hardy-Weinberg equilibrium (HWE).
```

```{r}
 #We can also visualize the results in a plot by
plot(polymorf.s$HTR1A_rs6295)
plot(polymorf.s$HTR1A_rs6295, type=pie)
```

```{r}
# сводные данные по датасету
summary(polymorf.s, print=FALSE)
```

showing the SNP labels with minor/major allele format, the major allele
frequency the HWE test and the percentage of missing genotypes. Missing
values can be further explored plotting with:

```{r}
plotMissing(polymorf.s, print.labels.SNPs = FALSE)
```

Missing genotypes. Black squares shows missing genotuype information of
asthma data example. MNCR? 

**Hardy-Weinberg equilibrium**

Выберем в качестве качественного исхода потребность в ИВЛ.
```{r}

```

```{r}
hwe <- tableHWE(polymorf.s)
head(hwe)
```
Проверим HWE относительно `Исхода` (casecontrol)
```{r}
hwe2 <- tableHWE(polymorf.s, `Исход`)

#SNPs is HWE in the whole sample but not controls
snpNHWE <- hwe2[,1]>0.05 & hwe2[,2]<0.05
rownames(hwe2)[snpNHWE]
```
Во всех случаях,  кроме TLR9_rs187084, не отвергаем нулевую гипотезу о HWE (p-value для control больше 0.05), . Нас напротив интересуют кейсы, когда не можем отвергнуть H0.

As several SNPs are tested, multiple comparisons must be considered. In this particular setting, a threshold of 0.001 is normally considered. As a quality control measure, it is not necessary to be as conservative as in those situations where false discovery rates need to be controlled.

SNPs that do not pass the HWE test must be removed form further analyses.

Проверим HWE относительно `Потребность_ИВЛ` (casecontrol)
```{r}
hwe3 <- tableHWE(polymorf.s, `Потребность_ИВЛ`)

#SNPs is HWE in the whole sample but not controls
snpNHWE <- hwe3[,1]>0.05 & hwe3[,2]<0.05
rownames(hwe3)[snpNHWE]
```
специфицируем  SNP, прошедшие анализ для потребности в ИВЛ

```{r}
snps.ok <- rownames(hwe2)[hwe2[,2]>=0.001]
pos <- which(colnames(hospital_polymorf)%in%snps.ok, useNames = FALSE)
polymorph.s <- setupSNP(hospital_polymorf, pos, sep="/")
```


**SNP association analysis**

```{r}
association(`Исход` ~ TLR9_rs352162, data=polymorph.s)
```

```{r}
ans <- WGassociation(`Исход`, data=polymorph.s)
ans
plot(ans)
```


### Устин

```{r}
data <- hospital_days_var %>% mutate(
  `Основной_диагноз_код_МКБ10` = case_when(
    `Основной_диагноз_код_МКБ10` == "I 69.1" ~ "I69.1",
    `Основной_диагноз_код_МКБ10` == "I 69.3" ~ "I69.3",
    `Основной_диагноз_код_МКБ10` == "G.93.1" ~ "G93.1",
    `Основной_диагноз_код_МКБ10` == "I.69." ~ "I69",
    `Основной_диагноз_код_МКБ10` == "I.69.3" ~ "I69.3",
    `Основной_диагноз_код_МКБ10` == "Т.94." ~ "Т94",
    `Основной_диагноз_код_МКБ10` == "I 69.0" ~ "I69.0",
    `Основной_диагноз_код_МКБ10` == "Т90." ~ "Т90",
    `Основной_диагноз_код_МКБ10` == "I.21.4" ~ "I21.4",
    `Основной_диагноз_код_МКБ10` == "I.69.1" ~ "I69.1",
    `Основной_диагноз_код_МКБ10` == "Т 90.5" ~ "Т90.5",
    `Основной_диагноз_код_МКБ10` == "D33.0 D" ~ "D33.0",
    `Основной_диагноз_код_МКБ10` == "M86.1 О" ~ "M86.1",
    `Основной_диагноз_код_МКБ10` == "G93.1 G" ~ "G93.1",
    `Основной_диагноз_код_МКБ10` == "67.9 Це" ~ "I67.9",
    `Основной_диагноз_код_МКБ10` == "G93.1 А" ~ "G93.1",
    `Основной_диагноз_код_МКБ10` == "G09 ос" ~ "G09",
    `Основной_диагноз_код_МКБ10` == "I69.0 1" ~ "I69.0",
    `Основной_диагноз_код_МКБ10` == "G. 93.1" ~ "G93.1",
    `Основной_диагноз_код_МКБ10` == "26" ~ "I69.3",              #!!!!
    `Основной_диагноз_код_МКБ10` == "G93..4" ~ "G93.4",
    `Основной_диагноз_код_МКБ10` == "169.3"	~ "I69.3",
    `Основной_диагноз_код_МКБ10` == "169.1"	~ "I69.1",
    `Основной_диагноз_код_МКБ10` == "160.0"	~ "I60.0",
    `Основной_диагноз_код_МКБ10` == "169.4" ~ "I69.4",
    `Основной_диагноз_код_МКБ10` == "T90,5" ~ "T90.5",
    `Основной_диагноз_код_МКБ10` == "T.94.0" ~ "T94.0",
    TRUE ~ `Основной_диагноз_код_МКБ10`
  ),
  `Основной_диагноз_код_МКБ10` = str_replace_all(`Основной_диагноз_код_МКБ10`, "С", "C"),
  `Основной_диагноз_код_МКБ10` = str_replace_all(`Основной_диагноз_код_МКБ10`, "Т", "T"),
  `Основной_диагноз_код_МКБ10` = str_replace_all(`Основной_диагноз_код_МКБ10`, ";", ""),
  `Основной_диагноз_код_МКБ10` = str_replace_all(`Основной_диагноз_код_МКБ10`, ", ", ";"),
  `Основной_диагноз_код_МКБ10` = str_replace_all(`Основной_диагноз_код_МКБ10`, "    ", " "),
  `Основной_диагноз_код_МКБ10` = str_replace_all(`Основной_диагноз_код_МКБ10`, " ", ";"),
)
```

```{r}
data %>% summarise(
  diseaseGroup = case_when(
    `Основной_диагноз_код_МКБ10` %in% c("I63", "I69.3", "I69.4", "T82.8") ~ "Ишемический инсульт",
    `Основной_диагноз_код_МКБ10` %in% c("Q28", "I60", "I72", "I69.2", "I69.1", "I69.0", "I61") ~ "Геморрагический инсульт",
    `Основной_диагноз_код_МКБ10` %in% c("S06", "T94", "T94") ~ "Последствие ЧМТ",
    `Основной_диагноз_код_МКБ10` %in% c("G93.4", "G93.1", "G94.3", "I46", "U07.1", "U09.9", "G96", "I21", "I23.1") ~ "Гипоксия",
    `Основной_диагноз_код_МКБ10` %in% c("С71", "D33", "D32", "D43", "I72") ~ "Новообразование",
    TRUE ~ "OTHER"
  ), `Основной_диагноз_код_МКБ10`) %>% filter(diseaseGroup == "OTHER") %>% unique()
```


```{r}
# Классифицируем диагнозы по группам
data <- data %>% mutate(
  diseaseGroup = case_when(
    `Основной_диагноз_код_МКБ10` %in% c("I63", "I69.3", "I69.4", "T82.8", "I69.3;C34.1", "I63.5", "I63.3", "I63.2", "I63.4", "I63.9") ~ "Ишемический инсульт",
    `Основной_диагноз_код_МКБ10` %in% c("Q28", "I60", "I72", "I69.2", "I69.1", "I69.0", "I61", "I60.2", "I61.6", "I61.5", "I61.3", "I60.3", "I60.6", "I60.0") ~ "Геморрагический инсульт",
    `Основной_диагноз_код_МКБ10` %in% c("S06", "T94", "T90", "T90.4", "T94.0", "T94", "T90.1", "T90", "T90.2", "T90.5", "T90.8", "S06.6", "S06.31", "S06.2;T88.8", "T94.1") ~ "Последствие ЧМТ",
    `Основной_диагноз_код_МКБ10` %in% c("G93.4", "G93.1", "G94.3", "I46", "U07.1", "U09.9", "G96", "I21", "I23.1", "I46;G93.1", "I21.4", "G94.3;G82.4") ~ "Гипоксия",
    `Основной_диагноз_код_МКБ10` %in% c("С71", "D33", "D32", "D43", "I72", "C71.2", "D33.3", "D33.1", "D33.0", "D43.0;G81.9", "D43.1", "D43.0", "D32.2", "D32.0", "C71.1", "I72.0", "I72.8") ~ "Новообразование",
    `Основной_диагноз_код_МКБ10` %in% c("I67.2", "I67.1") ~ "Ишемический инсульт",
    `Основной_диагноз_код_МКБ10` %in% c("I69.0", "I69.0;G91.0") ~ "Геморрагический инсульт",
    `Основной_диагноз_код_МКБ10` %in% c("T06.8", "T91.3", "T98.1", "T82.8") ~ "Последствие ЧМТ",
    `Основной_диагноз_код_МКБ10` %in% c("G93.1", "G82.4", "S15.0", "J17.1") ~ "Гипоксия",
    `Основной_диагноз_код_МКБ10` %in% c("D35.3;G04.2", "D35.2", "C79.3", "C71.8", "C71.6", "C71") ~ "Новообразование",
    TRUE ~ NA
  ),
  `Основной_диагноз_код_МКБ10`
) 


data <- data %>% mutate(diseaseGroup = as.factor(diseaseGroup))
# Смотрим на несгруппированные МКБ диагнозы
data %>%
  select(`Основной_диагноз_код_МКБ10`, diseaseGroup) %>%
  filter(is.na(diseaseGroup))  %>%  unique() %>% arrange(.desc=T)

```

```{r fig.height=15, fig.width=17}
data %>%
  group_by(diseaseGroup) %>%
  drop_na(diseaseGroup) %>% 
  summarise(count = n()) %>% 
  ggplot(aes(x = diseaseGroup, y = count)) +
  geom_bar(stat="identity", col = 'black', fill = 'white', linewidth=1) +
  geom_label(aes(label=count), col = 'black', size=10, label.size=1) +
  scale_x_discrete('Группа диагнозов') +
  scale_y_continuous('Количество пациентов') +
  theme(
    axis.text.x = element_text(size = 21, face = 'bold'),
    axis.text.y = element_text(size = 23),
    axis.title = element_text(size = 35),
    legend.title = element_text(size = 20),
    legend.text = element_text(size = 20),
    panel.background = element_rect(fill = "white", color = 'black'),
    plot.background = element_rect(fill = "white"),
    panel.grid.major = element_line(color = "gray"),
    panel.grid.minor = element_line(color = "lightgray"),
  )
```

```{r}
data <- data %>% 
  mutate(`Дата_выписки_ФНКЦРР` = dmy(`Дата_выписки_ФНКЦРР`),
         `Дата_мозговой_катастрофы` = dmy(`Дата_мозговой_катастрофы`),
         `Дата_выписки_ФНКЦРР` = dmy(`Дата_выписки_ФНКЦРР`)
  )

data_no_na_dates <- data %>% filter(!is.na(`Дата_выписки_ФНКЦРР`)) %>% filter(!is.na(`Дата_выписки_ФНКЦРР`))

forcrmp <- data_no_na_dates %>%
  mutate(
    time = `Койко-дни_ФНКЦРР` %>% as.numeric(),
    status = case_when(
      `Исход` == "0" ~ "Выписка",
      `Исход` == "1" ~ "Смерть",
      `Исход` == "2" ~ "Цензура"
    ) %>% factor(levels = c("Цензура", "Смерть", "Выписка"))
  ) %>% 
  select(time, status, `Уросептическая_инфекция`, diseaseGroup, Исход)
```


## Competing risk regression
```{r}
crr_mod <- crr(Surv(time, status) ~ `Уросептическая инфекция в любой момент времени`, forcrmp)
crr_mod
```

```{r}
tbl <- 
  crr_mod %>%
  gtsummary::tbl_regression(exponentiate = TRUE) %>%
  gtsummary::add_global_p() %>%
  add_n(location = "level")
```
## Cumulative incidence
```{r}
cuminc(Surv(time, status) ~ 1, forcrmp)
```

```{r}
cuminc(Surv(time, status) ~ 1, forcrmp) %>%
  ggcuminc(c('Смерть', 'Выписка')) +
  add_confidence_interval('ribbon') +
  add_risktable(risktable_stats = c("n.risk", "cum.event", 'cum.censor')) +
  scale_ggsurvfit(x_scales = list(breaks = seq(0, 600, by = 30)))
```


```{r}
cuminc(Surv(time, status) ~ diseaseGroup, forcrmp)
```

```{r}
cuminc(Surv(time, status) ~ diseaseGroup, forcrmp) %>%
  ggcuminc(c('Смерть', 'Выписка')) +
  scale_ggsurvfit(x_scales = list(breaks = seq(0, 600, by = 30)))+
  add_risktable()
```

### ЛЕНА Графики состояния пациентов в точке 0

```{r fig.width= 10, fig.height=8}

#colnames(data)

theme_cust <- theme(
    axis.text.x = element_text(size = 14, face = 'bold'),
    axis.text.y = element_text(size = 14),
    axis.title = element_text(size = 14),
    legend.title = element_text(size = 14),
    legend.text = element_text(size = 14),
    panel.background = element_rect(fill = "white", color = 'black'),
    plot.background = element_rect(fill = "white"),
    panel.grid.major = element_line(color = "gray90"),
    panel.grid.minor = element_line(color = "lightgray"),
    strip.text = element_text(size = 14)
  )

#ПОЛ
ggplot(data %>% filter(!is.na(`Пол`))) +
  geom_bar(aes(y = diseaseGroup))+
  facet_wrap(~`Пол`, ncol = 1) +
  scale_y_discrete('Группа диагнозов') +
  scale_x_continuous('Количество пациентов') +
  theme_light() +
  theme_cust
  

#ВОЗРАСТ

ggplot(data) +
  geom_histogram (aes(`Возраст`)) + 
  facet_wrap(~diseaseGroup) +
  scale_y_discrete('Группа диагнозов') +
  scale_x_continuous('Количество пациентов') +
  theme_light() +
  theme_cust

ggplot(data %>% filter(!is.na(`Пол`))) +
  geom_pointrange(mapping = aes(y = diseaseGroup , x = `Возраст`),
                  stat = "summary",
                  fun.min = function(z) {quantile(z,0.25)},
                  fun.max = function(z) {quantile(z,0.75)},
                  fun = median, 
                  size = 1) +
  facet_wrap(~`Пол`, ncol = 1) +
  scale_y_discrete('Группа диагнозов') +
  scale_x_continuous('Количество пациентов') +
  theme_light() +
  theme_cust


#ПНЕВМОНИЯ
data$Пол
ggplot(data) +
  geom_bar (aes(`Пневмония`)) +
  facet_wrap(~diseaseGroup) +
  scale_y_continuous('Количество пациентов') +
  theme_light() +
  theme_cust


#ИНФЕКЦИЯ ПРИ ПОСТУПЛЕНИИ
ggplot(data) +
  geom_bar (aes(`Инфекция`)) +
  facet_wrap(~diseaseGroup) +
  scale_y_continuous('Количество пациентов') +
  theme_light() +
  theme_cust

#SOFA
ggplot(data) +
  geom_bar (aes(`SOFA_1d`)) +
  facet_wrap(~diseaseGroup) +
  scale_x_discrete('балл SOFA') +
  scale_y_continuous('Количество пациентов') +
  theme_light() +
  theme_cust

#Индекс_коморбидности_Чарлсона_1d
ggplot(data) +
  geom_bar (aes(`Индекс_коморбидности_Чарлсона_1d`)) +
  facet_wrap(~diseaseGroup) +
  scale_x_discrete('ндекс коморбидности Чарлсона 1d') +
  scale_y_continuous('Количество пациентов') +
  theme_light() +
  theme_cust

#write.csv(data,"data250124.csv", row.names = T) 

```